【裁判字號】    98,勞上,3
【裁判日期】    990419
【裁判案由】    確認僱傭關係存在
【裁判全文】
臺灣高等法院花蓮分院民事裁定           98年度勞上字第3號
上  訴  人  乙○
訴訟代理人  魏千律師
被上訴人    私立慈濟大學
法定代理人  甲○○
訴訟代理人  廖學忠律師
    主  文
上訴人應於收受本裁定後七日內向本院補繳訴訟費用共新台幣肆
拾萬參仟壹佰柒拾壹元，逾期即駁回上訴。
    理  由
一、按核定訴訟標的之價額，以起訴時之交易價額為準；無交易
    價額者，以原告就訴訟標的所有之利益為準。又因定期給付
    或定期收益涉訟，以權利存續期間之收入總數為準，但期間
    超過10年者，以10年計算，民事訴訟法第77條之1第2項、第
    77條之10亦分別定有明文。又請求確認僱傭關係存在及薪資
    給付之訴訟，雖為兩個訴訟標的，惟自經濟上觀之，其訴訟
    目的一致，不超出終局標的範圍，故訴訟標的之價額，應擇
    其中價額較高者定之，且此部分係屬因定期給付涉訟，依勞
    工可工作期間之薪資收入總數計算訴訟標的價額，若超過10
    年，則依民事訴訟法第77條之10規定，以10年期間之薪資收
    入總數計算訴訟標的價額（最高法院95年度台抗字第64號民
    事裁定意旨參照）。
二、查本件上訴人起訴請求之聲明第1項「確認原告（即上訴人
    ）與被告（即被上訴人）間之僱傭關係存在」、第2項「被
    告應自民國96年6月1日起至回復原告職務之日止，按月給付
    原告月薪資新台幣（下同）100,445元，及各自次月之1日起
    至清償日止，按年息5％計算之利息」，而依上訴人提出之
    教育部教授證書所載，上訴人係50年9月3日生（見原審卷I
    第16頁），是上訴人如按勞動基準法第54條第1項第1款及慈
    濟大學教職員工退休撫卹資遺辦法第6條之規定，於65歲強
    制退休，即得工作至115年9月2日，故上訴人提起之本件訴
    訟如獲勝訴判決，得請求之工作薪資期間顯然超過10年，依
    上開規定應以10年計算，又上訴人主張其每月薪資為100,44
    5元，則本件訴訟標的價額即為12,053,400元（計算式：100
    ,445元12月10年＝12,053,400元）。是本件訴訟費用上
    訴人應繳納第一審裁判費118,128元、第二、三審裁判費分
    別為177,192元，今上訴人僅暫繳納第一審裁判費17,335 元
    、第二審裁判費26,003元及第三審裁判費26,003元，分別尚
    不足100,793元、151,189元及151,189元，是其共計需補繳
    403,171元（計算式：100,793元＋151,189元＋151,189元＝
    403,171元），爰命上訴人應於收受本裁定後7日內補繳上開
    訴訟費用，逾期即駁回其上訴。
三、茲依民事訴訟法第442條第2項規定，裁定如主文。
中    華    民    國    99    年    4     月    19    日
                  民事庭審判長法  官 謝志揚
                              法  官 林慶煙
                              法  官 張健河
以上正本係照原本作成。
關於訴訟標的價額核定部分，如不服本裁定，應於收受送達後10
日內向本院提出抗告狀，並應繳納抗告費新臺幣1千元。
其餘不得抗告。
中    華    民    國    99    年    4     月    19    日
                              書記官 徐文彬

司法院資訊處製作；財團法人民間司法改革基金會備份。
